臺灣屏東地方法院刑事判決　　　　　　　　　　　　　九十三年度易字第七三一號
　　聲　請　人　臺灣屏東地方法院檢察署檢察官
　　被　　　告　乙○○　男　三.
右列被告因竊盜等案件，經檢察官提起公訴（九十三年度偵字第五三○九號），及同
署檢察官移送併案（九十三年度偵字第五五二八號），本院裁定改依簡式審判程序進
行，茲判決如左：
    主  文
乙○○共同連續攜帶兇器竊盜，累犯，處有期徒刑壹年。扣案之綠色手提袋壹只、磨
刀石貳塊、剪刀肆支、刀子支、老虎鉗壹支、鐵絲線壹捆、破壞剪貳支、檳榔桿壹
支、棉紗手套壹雙、檳榔刀壹支、長竹棍肆支、繩子壹捆及膠布壹只，均沒收。
    事  實
一、乙○○於民國八十一年及八十三年間分別因違反麻醉藥品管理條例案件，經臺灣
    高等法院高雄分院以八十三年度上更(一)號判決處有期徒刑五年十月（原審判決案
    號：本院八十一年度訴字第五二六號）、八十三年度上易字第二二○一號判決處
    有期徒刑七月（原審案號：本院八十三年度易緝字第五七號）確定，並由臺灣高
    等法院高雄分院以八十四年度聲字第二二九號裁定應執行有期徒刑六年二月。嗣
    經入監執行至八十八年六月三日因縮短刑期假釋而出監，惟於九十年一月十二日
    因撤銷假釋而入監執行其殘刑二年三月二十八日，於九十二年三月六日始因縮短
    刑期執行完畢出監。詎乙○○仍不知悔改，竟因欠缺金錢，與林天生（由臺灣屏
    東地方法院檢察署檢察官另行偵查起訴）基於意圖為自己不法所有之概括犯意聯
    絡，以林天生外出割取電纜線後，交由乙○○另行削去電纜線橡膠皮，取出其中
    金屬變賣朋分之分工方式，共同連續於下列時、地行竊：
  (一)九十三年七月五日二時至三時許，由林天生持其所有，客觀上可供兇器使用之剪
    刀三支、檳榔刀一支，以及長竹棍四支、繩子一捆、膠布一只，至屏東縣鹽埔鄉
    ○○村○○道路電桿高朗高幹一二○左一○處，竊取臺灣電力股份有限公司（下
    稱臺電公司）所有之電纜線約一百五十公尺。
  (二)九十三年七月五日二時至三時許，由林天生以前開方式，至屏東縣鹽埔鄉○○村
    ○○路段電桿高朗高幹七八右二○之一處，竊取臺電公司所有之電纜線約九十公
    尺。
  (三)九十三年七月八日凌晨某時，由林天生以前開方式，至屏東縣內埔鄉隘寮村郊外
    果園地區電桿長水高幹七八右二八右七至八Ｃ三處，竊取臺電公司所有之電纜線
    約七百八十公尺。
  (四)九十三年七月十二日凌晨某時，由林天生以前開方式，至屏東縣內埔鄉隘寮村郊
    外果園地區電桿黎明二高分三右四八Ｂ一至三處，竊取臺電公司所有之電纜線約
    六百三十公尺。
  (五)九十三年八月二日凌晨零時許，由林天生以前開方式，至屏東縣高樹鄉○○村○
    ○○○○道路地區電桿高幹六七左十一Ａ二至三處，竊取臺電公司所有之電纜線
    約二百四十公尺。
  (六)九十三年八月二日凌晨某時，由林天生以前開方式，至屏東縣高樹鄉○○村○○
    ○○○道路地區電桿高幹六七左六至Ａ二處，竊取臺電公司所有之電纜線約二百
    七十五公尺。
  (七)九十三年八月五日凌晨零時許，由林天生以前開方式，至屏東縣內埔鄉中林村郊
    外電桿鳳梨山高分一四右二四左四之Ｃ一處，竊取臺電公司所有之電纜線約一百
    八十公尺。
  (八)九十三年八月十日凌晨零時許，由林天生以前開方式，至屏東縣長治鄉○○村○
    ○○○路段電桿長番高幹七十左十二至十四處，竊取臺電公司所有之電纜線約一
    百公尺。
  (九)九十三年八月十日凌晨零時許，由林天生以前開方式，至屏東縣萬巒鄉○○村○
    ○路段電桿老埤六高分三一之一右二五Ａ三至四處，竊取臺電公司所有之電纜線
    約一百五十公尺。
  (十)九十三年八月十二日九時許，由林天生以前開方式，至屏東縣潮州鎮四春里郊區
    林後農場檳榔園地區來義高幹五四左三十段處，竊取臺電公司所有之電纜線約二
    百五十公尺。
  (十一)九十三年八月十二日凌晨零時許，由林天生以前開方式，至屏東縣九如鄉○○村
    ○○○○路二段電桿農場高分四十右四之一段處，竊取臺電公司所有之電纜線約
    二百四十公尺。
  (十二)九十三年八月十三日凌晨某時，由林天生以前開方式，至屏東縣瑪家鄉三和村郊
    外果園地區電桿長水五二左十右六至Ｃ一處，竊取臺電公司所有之電纜線約一百
    五十公尺。
  (十三)九十三年八月十三日凌晨某時，由林天生以前開方式，至屏東縣瑪家鄉三和村郊
    外果園地區電桿黎明二高分四右一七Ｂ一至三處，竊取臺電公司所有之電纜線約
    一百四十公尺。
  (十四)九十三年八月十三日凌晨某時，由林天生以前開方式，至屏東縣瑪家鄉三和村郊
    外果園地區電桿長水高幹九五Ａ一至二處，竊取臺電公司所有之電纜線約一百七
    十公尺。
  (十五)九十三年八月二十日凌晨某時，由林天生以前開方式，至屏東縣瑪家鄉三和村郊
    外果園地區電桿長水高幹九九Ｂ一至三處，竊取臺電公司所有之電纜線約二百二
    十五公尺。
  (十六)九十三年八月二十五日凌晨零時許，由林天生以前開方式，至屏東縣里港鄉○○
    ○○路段電桿鹽埔高幹一一三左十五右二一Ａ一至三處，竊取臺電公司所有之電
    纜線約一百五十公尺。
    嗣因乙○○另涉違反毒品危害防制條例案件，經警方得其同意於乙○○之屏東縣
    鹽埔鄉○○村○○路四十四號住所搜索時，發現其所有之綠色手提袋一只、磨刀
    石二塊、剪刀一支、刀子三支、老虎鉗一支及鐵絲線一捆，並於詢問乙○○後查
    得上情，再自不知情之友人陳偉山所有之車牌號碼ＪＯ—○六三○號自用小客車
    內扣得林天生所有之剪刀三支、檳榔刀一支、長竹棍四支、繩子一捆及膠布一只
    等物品。
二、乙○○承前開竊盜之概括犯意，又獨自一人攜帶客觀上可供作兇器使用之破壞剪
    二支及檳榔桿一支、棉紗手套一雙等物品，先於九十三年十月二十日十二十三十
    分許，至屏東縣內埔鄉○○○路涼山高分二十右分二十七處，以將破壞剪綑綁於
    檳榔桿上剪斷電纜線之方式，竊取臺電公司所有之電纜線約九十六公斤。嗣於同
    日十三時三十分許，於屏東縣內埔鄉○○段五八九之十地號之檳榔園內，再次以
    前開方式竊取丙○○所有之電纜線四十四公斤。惟隨即為丙○○發現而報警當場
    查獲，並扣得破壞剪二支、檳榔桿一支、棉紗手套一雙等物品。
三、案經屏東縣警察局內埔分局報請臺灣屏東地方法院檢察署檢察官偵查起訴。
    理  由
一、訊據被告乙○○對於前開時間、地點竊取電纜線之事實均坦承不諱，核與證人即
    臺電公司職員李茂儀、甲○○、洪振隆、鍾天增、林金成、許文輝及被害人丙○
    ○分別於警方詢問及檢察官偵訊時證述之情節相符，並有照片六十五幀在卷足稽
    ，復經警扣得綠色手提袋一只、磨刀石二塊、剪刀四支、刀子三支、老虎鉗一支
    、鐵絲線一捆、檳榔刀一支、長竹棍四支、繩子一捆、膠布一只、破壞剪二支、
    檳榔桿一支及棉紗手套一雙可佐，足以認定其犯行。本案事證明確，被告犯行堪
    以認定。
二、按刑法第三百二十一條第一項第三款之攜帶兇器竊盜罪，係以行為人攜帶兇器竊
    盜為其加重條件，此所謂兇器，其種類並無限制，凡客觀上足對人之生命、身體
    、安全構成威脅，具有危險性之兇器均屬之。查被告乙○○與另案被告林天生基
    於竊盜之犯意聯絡，推由林天生於犯罪事實欄第一點編號(一)至(十六)行為時所攜帶並
    用以行竊之剪刀三支及檳榔刀一支，與其在犯罪事實欄第二點行竊時所攜帶並用
    以行竊之破壞剪二支均係金屬製品，質地堅硬，刀器刃部銳利等情，有卷附照片
    五幀可稽，持之擊刺，於客觀上足以對人之生命、身體構成威脅，可認定為兇器
    。是核被告乙○○所為，係犯刑法第三百二十一條第一項第三款之攜帶兇器竊盜
    罪。被告與另案被告林天生間，就本案犯罪事實欄第一點之行為有犯意聯絡與行
    為分擔，係共同正犯。至於犯罪事實欄第一點之犯罪事實，雖未據公訴人起訴，
    本院認此部分與本案已起訴部分有連續犯之裁判上一罪關係，亦為起訴之效力所
    及，應併予審理。被告先後十八次攜帶兇器竊盜犯行，時間緊接，所犯為基本構
    成要件相同之罪，顯係基於概括犯意為之，為連續犯，應依刑法第五十六條規定
    加重其刑。被告曾於八十一年及八十三年間分別因違反麻醉藥品管理條例案件，
    經臺灣高等法院高雄分院以八十三年度上更(一)號判決處有期徒刑五年十月（原審
    判決案號：本院八十一年度訴字第五二六號）、八十三年度上易字第二二○一號
    判決處有期徒刑七月（原審案號：本院八十三年度易緝字第五七號）確定，並由
    臺灣高等法院高雄分院以八十四年度聲字第二二九號裁定應執行有期徒刑六年二
    月。嗣經入監執行至八十八年六月三日因縮短刑期假釋而出監，惟於九十年一月
    十二日因撤銷假釋而入監執行其殘刑二年三月二十八日，於九十二年三月六日始
    因縮短刑期執行完畢等情，有臺灣屏東地方法院檢察署刑案資料查註紀錄表及臺
    灣高等法院被告全國前案紀錄表各一紙在卷可按，其於五年之內再犯有期徒刑以
    上刑之本罪，為累犯，應依法加重其刑，被告有二種刑之加重事由，併遞加重之
    。爰審酌被告曾詐欺、賭博、違反毒品危害防制條例、麻醉藥品管理條例等前科
    ，素行非佳，又為求不勞而獲無視他人財產權利之犯罪動機、行竊次數達十八次
    ，所竊之物數量、價值均非少，且係供公眾及個人輸電用途，其行為造成他人不
    利益之損害甚為重大，惟犯後坦承犯行，頗有悔悟之態度等一切情狀，量處如主
    文所示之刑。扣押在案之綠色手提袋一只、磨刀石二塊、剪刀一支、刀子三支、
    老虎鉗一支、鐵絲線一捆係被告所有，用以削去電纜線橡膠皮之用，破壞剪二支
    、檳榔桿一支及棉紗手套一雙則係被告所有用以割取電纜線之用，至剪刀三支、
    檳榔刀一支、長竹棍四支、繩子一捆、膠布一只則係共同正犯林天生所有，亦係
    用以割取電纜線之用等情，業經被告供承明確，應依刑法第三十八條第一項第二
    款規定，宣告沒收之。另扣案之剪嘴夾二支雖係被告所有，惟係供被告修車所用
    之工具，並非供犯罪所用，爰不就此為沒收之諭知，併予敘明。
據上論斷，應依刑事訴訟法第二百九十九條第一項前段、第二百七十三條之一第一項
，刑法第二十八條、第五十六條、第三百二十一條第一項第三款、第四十七條、第三
十八條第一項第二款，判決如主文。
本案經檢察官鄭伊鈞到庭執行職務。
中　　　華　　　民　　　國　　九十三　　年　　 十二 　　月　　 三十 　　日
                                      臺灣屏東地方法院刑事第五庭
                                                法  官  林柏泓
右正本證明與原本無異。
如不服本判決應於收受本判決送達後十日內向本院提出上訴書狀，其未敘述上訴理由
者，並得於提起上訴後十日內向本院補提理由書狀（均須按他造當事人之人數附繕本
 ）「切勿逕送上級法院」
                                                書記官　劉淑蓉
中　　　華　　　民　　　國　　九十四　　年　　　一　　　月　　　四　　　日
附錄法條：
中華民國刑法第三百二十一條
犯竊盜罪而有左列情形之一者，處六月以上、五年以下有期徒刑：
一  於夜間侵入住宅或有人居住之建築物、船艦或隱匿其內而犯之者。
二  毀越門扇、牆垣或其他安全設備而犯之者。
三  攜帶兇器而犯之者。
四  結夥三人以上而犯之者。
五  乘火災、水災或其他災害之際而犯之者。
六  在車站或埠頭而犯之者。
前項之未遂犯罰之。
